最高法院民事裁定　　　　　　　　　　　　　　　　九十一年度台聲字第七二○號
　　聲　請　人　財政部國有財產局
　　法定代理人　李瑞倉
　　訴訟代理人　王寶輝律師
右聲請人因與甲○○（即謝源河之承受訴訟人）間請求確認土地所有權存在事件，對
於中華民國九十一年六月十三日本院裁定（九十一年度台上字第一一一六號），聲請
再審，本院裁定如左：
    主  文
聲請駁回。
聲請訴訟費用由聲請人負擔。
    理  由
本件聲請人對於本院九十一年度台上字第一一一六號確定裁定（下稱原確定裁定），
主張有民事訴訟法第四百九十六條第一項第一款之情形，對之聲請再審，其理由無非
以：聲請人在前訴訟程序之第三審上訴狀中，已具體指摘該訴訟程序之第二審確定判
決（下稱原第二審確定判決）不適用法規及適用不當，並有判決理由矛盾之違背法令
，此觀該上訴狀所載上訴理由即明。乃原確定裁定就聲請人前揭上訴理由，並未敘明
何以未有具體指摘之理由，即以聲請人對原第二審確定判決之違背法令未為具體之指
摘，而裁定駁回其上訴，自有不適用民事訴訟法第二百三十七條規定及適用同法第四
百七十條第二項規定顯有錯誤之情形等云，為其論據。
惟查聲請人據以對原第二審確定判決提起第三審上訴之理由，前訴訟程序第三審於原
確定裁定理由項下已敘明係就前訴訟程序第二審取捨證據、認定事實之職權行使，指
摘其為不當，並就該第二審所為論斷，泛言未論斷或論斷矛盾，因而以上訴未合法表
明上訴理由，為不合法，予以駁回，核與未附理由尚屬有間，是聲請人指摘原確定裁
定不適用民事訴訟法第二百三十七條規定，即不足採。按對於第二審判決上訴，其上
訴狀或理由書所表明者，顯與民事訴訟法第四百六十八條、第四百六十九條、第四百
七十條第二項規定不合時，仍難認為已對第二審判決合法表明上訴理由。聲請人前揭
上訴理由，原確定裁定既認係就前訴訟程序第二審取捨證據、認定事實之職權行使，
指摘其為不當，並就該第二審所為論斷，泛言未論斷或論斷矛盾，則該確定裁定謂聲
請人未合法表明上訴理由，依上說明，亦難認有適用民事訴訟法第四百七十條第二項
規定顯有錯誤之情事。至聲請再審狀所表明之其餘理由，則係說明聲請人對原第二審
確定判決不服之理由。從而，聲請人以原確定裁定有民事訴訟法第四百九十六條第一
項第一款之情形，對之聲請再審，非有理由。
據上論結，本件聲請為無理由。依民事訴訟法第九十五條、第七十八條，裁定如主文
。
中      華      民      國    九十一    年     十二     月     十三     日
                              最高法院民事第一庭
                                  審判長法官  李  錦  豐
                                        法官  楊  鼎  章
                                        法官  吳  麗  女
                                        法官  許  朝  雄
                                        法官  謝  正  勝
      右正本證明與原本無異
                                              書  記  官
中      華      民      國    九十一    年     十二     月    三十一    日
